臺灣臺北地方法院刑事判決　　　　　　　96年度易字第3130號
公　訴　人　臺灣臺北地方法院檢察署檢察官
被　　　告　甲○○
　　　　　　　　　　（現另案在臺灣臺中看守所執行中）
上列被告因竊盜案件，經檢察官提起公訴（96年度偵字第19348
號），被告於本院準備程序就被訴事實為有罪之陳述，經本院告
知簡式審判程序意旨，並聽取檢察官、被告之意見後，本院裁定
改依簡式審判程序審理、判決如下：
    主  文
甲○○犯竊盜罪，累犯，處有期徒刑肆月，如易科罰金，以新臺
幣壹仟元折算壹日。
    事  實
一、甲○○於民國93年間因竊盜案件，經臺灣板橋地方法院於93
    年6月30日，以93年度簡字第2943號判決判處有期徒刑5月確
    定，並於95年8月25日徒刑執行完畢出監。
二、詎甲○○仍不知悔改，於96年6月19日凌晨1時38分許，騎乘
    車牌號碼NKN─437號機車，途經臺北市○○區○居街127 號
    前，適見乙○○所有車牌號碼BZ─1351號自用小客車一部停
    放該處，乘四下無人看守之際，竟基於意圖為自己不法所有
    之犯意，將自己騎乘上開機車停放在同上安居街127 號附近
    ，並徒步至上開乙○○所有車牌號碼BZ─1351號自用小客車
    旁，以自己右手伸進去乙○○上開BZ─1351號自用小客車的
    左後座窗戶而用手打開車門方式，竊取乙○○放置於車內之
    發電機、破碎機及手拿切刀機等物品，得手後，復將該物品
    徒手搬運至上開機車前之腳踏板處，適路人宋子敬徒步行走
    路過上開地點，而甲○○唯恐宋子敬發現上開竊盜行徑，乃
    借辭向宋子敬詢問時間後，旋即騎乘上開機車離去，是宋子
    敬發覺甲○○形跡可疑立即前往警局備案，並告知甲○○騎
    乘之車號。嗣於同日乙○○發覺上開自己車內財物已遭竊而
    報警，並經警調取案發時之監視錄影畫面發現宋子敬曾與甲
    ○○對談，乃循線查獲上情。
二、案經臺北縣政府警察局板橋分局報告臺灣臺北地方法院檢察
    署檢察官偵查起訴。
    理  由
壹、程序部分
一、按除被告所犯為死刑、無期徒刑、最輕本刑為三年以上有期
    徒刑之罪或高等法院管轄第一審案件者外，於法院行準備程
    序進行中，被告先就被訴事實為有罪之陳述時，審判長得告
    知被告簡式審判程序之旨，並聽取當事人、代理人、辯護人
    及輔佐人之意見後，裁定進行簡式審判程序；且受命法官行
    準備程序，與法院或審判長有同一之權限；又簡式審判程序
    之證據調查，不受刑事訴訟法第159 條第1 項、第161 條之
    2 、第161 條之3 、第163 條之1 及第164 條至第170 條規
    定之限制，刑事訴訟法第273 條之1 第1 項、第279 條第2
    項前段、第273 條之2 分別定有明文。
二、查本件被告所犯為死刑、無期徒刑、最輕本刑為三年以上有
    期徒刑以外之罪，且非高等法院管轄第一審之案件，其於準
    備程序就前揭被訴事實為有罪之陳述，經本院告知簡式審判
    程序之旨，並聽取當事人之意見後，本院認無不得或不宜改
    依簡式審判程序進行之處，爰依刑事訴訟法第273條之1第1
    項、第284條之1規定，裁定本件改依簡式審判程序進行，合
    先敘明。
貳、實體部分
一、上開被告甲○○竊盜之事實，迭據其於本院96年12月25日準
    備程序、審判時供述：「我是用右手伸進去乙○○所有BZ─
    1351號自用小客車的左後座窗戶而用手打開車門。不是用工
    具撬開車門。然後我就把這些東西搬上我的機車。我要搬東
    西時，我在路上有遇到路人宋子敬」等語坦認不諱，核與證
    人宋子敬於96年7月5日及11月5日警詢時之證述，及其於96
    年10月4 日於偵訊時具結之證述情節大致相符（見臺灣臺北
    地方法院檢察署96年度偵字第19348號，以下簡稱偵卷，第4
    至6頁、第63至64頁、第41至43頁），與被害人乙○○於96
    年6 月19日警詢時之指述，及其於96年10月22日於偵訊時具
    結之證述情節大致符合（見偵卷第7至8頁），並有監視錄影
    翻拍畫照片、重型機車NKN-437車籍查詢-基本資料詳細畫面
    、BZ─1351號自小客車車主乙○○之駕照與行照影本、臺北
    市政府警察局大安分局臥龍街派出所受理各類案件紀錄表、
    臺北市政府警察局大安分局臥龍街派出所受理刑事案件報案
    三聯單、臺北市政府警察局大安分局刑案現場採證照片附卷
    可稽（見偵卷第7至12頁、第14頁、第21至22頁、第65至66
    頁），是被告自白與事實相符，應堪採信，而本件事證已臻
    明確，其犯竊盜犯行，堪予認定。
二、核被告所為，係犯刑法第320條第1項竊盜罪。又被告上開犯
    罪事實之前科紀錄，有卷附臺灣高等法院被告前案紀錄表1
    份在卷可稽，是本件被告上開受有期徒刑執行完畢，於5 年
    以內再故意犯本件有期徒刑以上之罪，為累犯，應依刑法第
    47條第1 項規定，論以累犯，並加重其刑。審酌被告年輕力
    壯，不思上進，而竊盜他人財物，實有可議，惟念被告犯後
    坦承犯行，並有悔改之意，態度尚佳等一切情狀，爰量處如
    主文所示之刑，並斟酌被告係國中畢業，家中經濟非富裕，
    目前另案在臺灣臺中看守所執行中，有被告個人戶籍資料查
    詢表、臺灣高等法院被告前案紀錄表、臺灣臺中地方法院96
    年12月19日函在卷可佐，爰併諭知如易科罰金從輕以新臺幣
    1,000元折算1日，用啟自新。
三、至於被告犯本案之時間係在96年4 月24日之後，所犯不合於
    中華民國96年罪犯減刑條例規定，併此敘明。
據上論斷，應依刑事訴訟法第273條之1第1項、第299條第1 項前
段，刑法第320條第1項、第47條第1項、第41條第1項前段，刑法
施行法第1條之1，判決如主文。
本案經檢察官王育珍到庭執行職務。
中　　華　　民　　國　　96　　年　12　　 月　 　31　　日
　　　　　　　　刑事第十六庭  法　官　施添寶
以上正本證明與原本無異。
如不服本判決，應於收受判決送達之日起10日內，向本院提出上
訴書狀。
                              書記官  陳弘文
中　　華　　民　　國　　97　　年　 1　　 月　　 3   　日
附錄本判決論罪科刑適用法條
刑法第320 條第1 項
意圖為自己或第三人不法之所有，而竊取他人之動產者，為竊盜
罪，處5 年以下有期徒刑、拘役或500 元以下罰金。
